# 求助陈版主， PPP 借款支出列报的疑问

提问人：liuweisheng 时间：2023-06-09 10:42:43
建造期内，PPP借款支出期末余额在哪个正式报表科目列示。谢谢版主解惑

回答人：chenyiwei
费用化利息支出列入“财务费用——利息支出”；可资本化的利息支出列报于无形资产中。